---
title: "USo de la aplicación"
output: html_document
---

```{r setup, include=FALSE}
knitr::opts_chunk$set(echo = TRUE)


library(mongolite)
library(sqldf)
library(gsubfn)
library(proto)
library(RSQLite)
library(tcltk)

library(jsonlite)
library(stringr)
library(ggplot2)

source("Soporte.R")

options(stringsAsFactors = FALSE)

diasSemana<-c("lunes","martes","miércoles","jueves","viernes","sábado","domingo")
coloresSemana<-c("red", "blue","pink","yellow","green", "orange","black")

urlMongo <-"mongodb://localhost:27017/TFP"
collection <- "logs"
mongoDBconn<- mongo(collection, url = urlMongo )

numSemanas <-mongoDBconn$find(
  query = '{ "weekday" : { "$eq" : "lunes" } }', 
  fields = '{"date" : true}'
)
numSemanas <- sqldf("SELECT count(*) from numSemanas group by date")
n<- nrow(numSemanas)
rm(numSemanas)

```

# 4.4.2.	Fases del proceso

## 4.4.2.1.	Diferencia entre compras iniciadas y compras finalizadas

### Compras iniciadas
```{r}
#Compras iniciadas
comprasIniciadas <- mongoDBconn$find(
  query = '{"tag" : { "$in" : [ "Fase2 inicio",
            "Fase3 inicio"]  } }', 
  fields = '{"tag" : true, "weekday" : true, "hora" : true}'
)
comprasIniciadas <- sqldf("select weekday as dia, hora, count(tag) as frequencia from comprasIniciadas group by weekday, hora")
ggplot(data=comprasIniciadas, aes(x=hora, y=frequencia, group=dia, colour=dia)) +
  geom_line() +
  geom_point()+ scale_color_manual(values=coloresSemana)
```

### Compras finalizadas
```{r}
#Compras finalizadas
comprasFinalizadas <- mongoDBconn$find(
  query = '{"tag" : { "$in" : [ "Fase2 fin",
            "Fase3 fin"]  } }', 
  fields = '{"tag" : true, "weekday" : true, "hora" : true}'
)

comprasFinalizadas <- sqldf("select weekday as dia, hora, count(tag) as frequencia from comprasFinalizadas group by weekday, hora")


ggplot(data=comprasFinalizadas, aes(x=hora, y=frequencia, group=dia, colour=dia)) +
  geom_line() +
  geom_point()+ scale_color_manual(values=coloresSemana)
```

### Diferencia
```{r}

diffCompras <- sqldf("Select comprasFinalizadas.dia, 
      comprasFinalizadas.hora, comprasFinalizadas.frequencia as numfin,
comprasIniciadas.frequencia as nuninicio
      from comprasFinalizadas inner join comprasIniciadas 
      on comprasIniciadas.hora = comprasFinalizadas.hora
      and comprasIniciadas.dia = comprasFinalizadas.dia")

diffCompras$numfin<- as.numeric(diffCompras$numfin)
diffCompras$nuninicio<- as.numeric(diffCompras$nuninicio)
diffCompras$diff<-diffCompras$nuninicio-diffCompras$numfin

ggplot(data=diffCompras, aes(x=hora, y=diff, group=dia, colour=dia)) +
  geom_line() +
  geom_point()+ scale_color_manual(values=coloresSemana)
```

```{r}
peticiones<- diffCompras
peticiones$numfin<-NULL
peticiones$nuninicio<-NULL
names(peticiones)[names(peticiones)=="diff"] <- "frecuencia"
tablaDias<- ordenarPorDiaSemanafreq(diasSemana,peticiones,n)
tablaDias
```

Estadisticos descriptivos
```{r}
summary(tablaDias)
sd(tablaDias)

```

Barplot semanal
```{r}
barplot(tablaDias, col=rgb(0,1,0,1/2)
        ,main = "Media de compras no finalizadas por dia"
        , xlab="Día"
        , ylab="Compras no finalizadas")
```


Correlación entre compras no finalizadas y errores detectados en el sistema

```{r}
#	Correlación entre compras no finalizadas y errores detectados en el sistema.
#-----------------

#Recupero los errores
errores <- mongoDBconn$find(
  query = '{ "level" : { "$eq" : "ERROR" } }', 
  fields = '{"weekday" : true, "hora" : true, "time" : true, "tag":true, "idObject": true}'
)

#Agrupo por dia y hora
freqErrores <- sqldf("SELECT weekday as dia, hora, count(*) as frecuencia  from errores group by weekday,hora")
freqErrores$frecuencia<-freqErrores$frecuencia/n 

#Añado los errores al dataframe
diffCompras2<-sqldf("SELECT diffCompras.*,freqErrores.frecuencia as errores
                  from diffCompras 
                  inner join freqErrores on freqErrores.dia=diffCompras.dia 
                   and freqErrores.hora=diffCompras.hora")

head(diffCompras2)
#Elimino las columnas no necesarias para el calculo de correlaciones
diffCompras2$dia<-NULL
diffCompras2$hora<-NULL
diffCompras2$nuninicio<-NULL
diffCompras2$numfin<-NULL

cor(diffCompras2)

ggplot(diffCompras2, aes(x=errores, y=diff)) +
  geom_point(shape=1)  + xlab("trazas de error")  + ylab("compras no finalizadas") +  
  geom_smooth()  +  ggtitle("Correlación entre las variables: compras no finalizadas y trazas de error")       

```

Correlación entre compras no finalizadas y errores detectados en el sistema el sábado.
```{r}
#	Correlación entre compras no finalizadas y errores detectados en el sistema.en SABADO
#-----------------
#Recupero los errores
errores <- mongoDBconn$find(
  query = '{ "level" : { "$eq" : "ERROR" } }', 
  fields = '{"weekday" : true, "hora" : true, "time" : true, "tag":true, "idObject": true}'
)

#Agrupo por dia y hora
freqErrores <- sqldf("SELECT weekday as dia, hora, count(*) as frecuencia  from errores group by weekday,hora")
freqErrores$frecuencia<-freqErrores$frecuencia/n 

#Añado los errores al dataframe
diffCompras2<-sqldf("SELECT diffCompras.*,freqErrores.frecuencia as errores
                  from diffCompras 
                  inner join freqErrores on freqErrores.dia=diffCompras.dia 
                   and freqErrores.hora=diffCompras.hora")


head(diffCompras2)
diffCompras2<- diffCompras2[diffCompras$dia == "sábado",]
head(diffCompras2)

#Elimino las columnas no necesarias para el calculo de correlaciones
diffCompras2$dia<-NULL
diffCompras2$hora<-NULL
diffCompras2$nuninicio<-NULL
diffCompras2$numfin<-NULL

cor(diffCompras2)

ggplot(diffCompras2, aes(x=errores, y=diff)) +
  geom_point(shape=1)  + xlab("trazas de error")  + ylab("compras no finalizadas") +  
  geom_smooth()  +  ggtitle("Correlación entre las variables: compras no finalizadas y trazas de error")       



```


Correlación entre las compras iniciadas, las no finalizadas y su diferencia.
```{r}
datos <- mongoDBconn$find('{}')
peticiones <- sqldf("SELECT weekday as dia, hora, count(*) as frecuencia  from datos group by weekday,hora")
rm(datos)
peticiones<- sqldf("SELECT peticiones.dia, peticiones.hora, peticiones.frecuencia
       ,diffCompras.diff
       from peticiones 
       inner join diffCompras on peticiones.dia = diffCompras.dia and peticiones.hora = diffCompras.hora ")

head(peticiones)
#Elimino las colimnas no necesarias
peticiones$dia<-NULL
peticiones$hora<-NULL

cor(peticiones)

plot(peticiones$frecuencia~peticiones$diff, ylab = "Peticiones", xlab="Compras sin finalizar")
abline(lm(peticiones$frecuencia~peticiones$diff))

```




## 4.4.2.2.	Duración de las fases

```{r}

#Fase 1
fase1 <- mongoDBconn$find(
  query = '{ "tag" : { "$in" : [  "Fase1 inicio", "Fase1 fin"]  } }', 
  fields = '{"weekday" : true, "hora" : true, "time" : true, "tag":true, "idObject": true}'
)
duracionFase1 <- sqldf("Select finicio.idObject, finicio.time as inicioF1  
      ,ffin.time as finF1
      from fase1 as finicio 
      inner join fase1 as ffin on finicio.idObject = ffin.idObject and ffin.tag='Fase1 fin'
      where finicio.tag='Fase1 inicio' group by finicio.idObject
")
rm(fase1)

duracionFase1["duracionF1"]<-NA
duracionFase1$duracionF1<-as.numeric(strptime(duracionFase1$finF1, format = "%H:%M:%S") 
                              - strptime(duracionFase1$inicioF1, format = "%H:%M:%S"))
#Fase 2
fase2 <- mongoDBconn$find(
  query = '{ "tag" : { "$in" : [  "Fase2 inicio", "Fase2 fin"]  } }', 
  fields = '{"weekday" : true, "hora" : true, "time" : true, "tag":true, "idObject": true}'
)
duracionFase2 <- sqldf("Select finicio.idObject, finicio.time as inicioF2  
                       ,ffin.time as finF2
                       from fase2 as finicio 
                       inner join fase2 as ffin on finicio.idObject = ffin.idObject and ffin.tag='Fase2 fin'
                       where finicio.tag='Fase2 inicio' group by finicio.idObject
                       ")

rm(fase2)
duracionFase2["duracionF2"]<-NA
duracionFase2$duracionF2<-as.numeric(strptime(duracionFase2$finF2, format = "%H:%M:%S") 
                                     - strptime(duracionFase2$inicioF2, format = "%H:%M:%S"))
duracionFase2 <- duracionFase2[!(duracionFase2$duracionF2 < 0),]

#Fase 3
fase3 <- mongoDBconn$find(
  query = '{ "tag" : { "$in" : [  "Fase3 inicio", "Fase3 .1 OK"]  } }', 
  fields = '{"weekday" : true, "hora" : true, "time" : true, "tag":true, "idObject": true}'
)
duracionFase3 <- sqldf("Select finicio.idObject, finicio.time as inicioF3  
                       ,ffin.time as finF3
                       from fase3 as finicio 
                       inner join fase3 as ffin on finicio.idObject = ffin.idObject and ffin.tag='Fase3 .1 OK'
                       where finicio.tag='Fase3 inicio' group by finicio.idObject
                       ")
rm(fase3)
duracionFase3["duracionF3"]<-NA
duracionFase3$duracionF3<-as.numeric(strptime(duracionFase3$finF3, format = "%H:%M:%S") 
                                     - strptime(duracionFase3$inicioF3, format = "%H:%M:%S"))

#Se unen los 3 dataframes
fases<- merge(x = duracionFase1, y = duracionFase2, by = "idObject", all = TRUE)
fases<- merge(x = fases, y = duracionFase3, by = "idObject", all = TRUE)

head(fases)
```

Estadisticos descriptivos
```{r}
summary(fases)
```



Cierro conexion
```{r}
rm(mongoDBconn)
```

