---
title: "Errores producidos"
author: "UOC - Master BI - Treball final de postgrau (Jaume Balagué Sans)"
date: "Mayo del 2017"
output: html_document

---

```{r setup, include=FALSE}
knitr::opts_chunk$set(echo = TRUE)


library(mongolite)
library(sqldf)
library(gsubfn)
library(proto)
library(RSQLite)
library(tcltk)

library(jsonlite)
library(stringr)
library(ggplot2)

source("Soporte.R")

diasSemana<-c("lunes","martes","miércoles","jueves","viernes","sábado","domingo")
coloresSemana<-c("red", "blue","pink","yellow","green", "orange","black")

urlMongo <-"mongodb://localhost:27017/TFP"
collection <- "logs"
mongoDBconn<- mongo(collection, url = urlMongo )

numSemanas <-mongoDBconn$find(
  query = '{ "weekday" : { "$eq" : "lunes" } }', 
  fields = '{"date" : true}'
)
numSemanas <- sqldf("SELECT count(*) from numSemanas group by date")
n<- nrow(numSemanas)
rm(numSemanas)



```

#	4.4.3.	Errores producidos

## 4.4.3.1.	Errores diarios
 
```{r}

#Reperar los errores de la bases de datpd (tag= ERROR)
errores <- mongoDBconn$find(
  query = '{ "level" : { "$eq" : "ERROR" } }', 
  fields = '{"weekday" : true, "hora" : true, "time" : true, "tag":true, "idObject": true}'
)

#Agrupo por dia y hora
freqErrores <- sqldf("SELECT weekday as dia, hora, count(*) as frecuencia  from errores group by weekday,hora")
freqErrores$frecuencia<-freqErrores$frecuencia/n 

#Agrupo y ordeno los resultados por dias de la semana
tablaDias<- ordenarPorDiaSemanafreq(diasSemana,freqErrores,n)
tablaDias

barplot(tablaDias, col=rgb(1,0,0,1/2)
        ,main = "Errores por hora"
        , xlab="Hora"
        , ylab="Errores")
```

Estadísticos descriptivos:
```{r}
summary(tablaDias)
mean(tablaDias)
var(tablaDias)
sd(tablaDias)
```

 
 ## 4.4.3.2.	Errores detectados por horas

Grafico de barras con las medias de errores diarios:
```{r}
#Grafico de barras con las medias diarias
tablaHoras <- table(errores$hora)
tablaHoras
for(d in 1:length(tablaHoras)){
  tablaHoras[[d]]<-tablaHoras[[d]]/2
}
tablaHoras

barplot(tablaHoras, col=rgb(1,0,0,1/2)
        ,main = "Errores por hora"
        , xlab="Hora"
        , ylab="Errores")

```


Estadísticos descriptivos:
```{r}
summary(tablaDias)
mean(tablaDias)
var(tablaDias)
sd(tablaDias)
```


## 4.4.3.3.	Errores por horas desglosado por días de la semana

Desglose por dias de la semana:
```{r}
#Grafico de lineas desglosado por dias y horas
ggplot(data=freqErrores, aes(x=hora, y=frecuencia, group=dia, colour=dia)) +
  geom_line() +
  geom_point()+ scale_color_manual(values=coloresSemana)
```

##4.4.3.4.	Frecuencia por tipo de error

```{r}
#Errores más frecuentes

recuperarError<-function(texto){
  pos <- regexpr("=",texto)
  if(pos>1){
    texto <- substr(texto, pos+1, nchar(texto))
  }
  return(texto)
  
}


erroresDesc <- mongoDBconn$find(
  query = '{ "level" : { "$eq" : "ERROR" } }', 
  fields = '{"tag" : true}'
)
erroresDesc[startsWith(erroresDesc$tag, "Validacion de la firma de la compra con id="),"tag"] <- "Validacion de la firma de la compra con id=XXX  KO"
erroresDesc[startsWith(erroresDesc$tag, "Parameter dato is empty. Request values: sessionID="),"tag"] <- "Parameter dato is empty. Request values: sessionID=XXX"

for (i in 1:nrow(erroresDesc)){ 
  if( 
    startsWith(erroresDesc[i,"tag"], "Se ha producido un error con la compra(")){
    erroresDesc[i,"tag"]<-recuperarError(erroresDesc[i,"tag"])
  }
}
freqErroresDesc <- sqldf("SELECT  count(*) as frecuencia, tag  from erroresDesc group by tag order by frecuencia DESC")

#write.csv(freqErroresDes, file = "FrecuenciaErrores.csv",row.names=TRUE)

head(freqErroresDesc)
```


## Errores producidos vs acciones diarias
```{r cars}

#Lineas de logs que no son de error
peticiones <- mongoDBconn$find(
  query = '{ "level" : { "$eq" : "INFO" } }', 
  fields = '{"weekday" : true, "hora" : true, "time" : true}'
)

#Las agrupo por dia y hora
freqPeticiones <- sqldf("SELECT weekday as dia, hora, count(*) as frecuenciaInfo  from peticiones group by weekday,hora")
#Como tenemos n semanas de datos, divido las frecuencias por n para tener la media por dia/hora de la semana
freqPeticiones$frecuenciaInfo<-freqPeticiones$frecuenciaInfo/n 
peticiones<-sqldf("SELECT freqPeticiones.*,freqErrores.frecuencia as errores
                  from freqPeticiones 
                  inner join freqErrores on freqErrores.dia=freqPeticiones.dia 
                   and freqErrores.hora=freqPeticiones.hora")

#Creo un dataframe con 2 coumnas: las frecuencias de los errores y de los logs de informacion
peticionesdatos <- peticiones
peticionesdatos["dia"]<-NULL
peticionesdatos["hora"]<-NULL

```

Matriz de correlaciones:
```{r}
#Analizo correlaciones
cor(peticionesdatos)
```

El grafico de dispersión con las dos variables:
```{r}
#Analisis lineal
ggplot(peticionesdatos, aes(x=frecuenciaInfo, y=errores)) +
  geom_point(shape=1)   + ylab("Logs informativos")  + ylab("Errores") +  
  geom_smooth()  +  ggtitle("Correlación entre trazas de error y trazas informativas")
```


Desconectar de MongoDB
```{r pressure, echo=FALSE}
rm(mongoDBconn)
```


